臺灣高等法院臺中分院刑事判決
110年度上易字第892號
上  訴  人  
即  被  告  謝聰良
上列上訴人即被告因加重竊盜案件，不服臺灣彰化地方法院110
年度易字第163號中華民國110年5月4日第一審判決（起訴案號：
臺灣彰化地方檢察署109年度偵字第13141號），提起上訴，本院
判決如下：
    主  文
上訴駁回。
    理  由
一、上訴人即被告謝聰良（下稱被告）上訴合法之說明：
　　按刑事訴訟法第349條規定：「上訴期間為二十日，自送達
    判決後起算。但判決宣示後送達前之上訴，亦有效力。」；
    查被告因不服原審法院110年度易字第163號第一審判決（該
    判決書已於民國110年5月12日為寄存送達），而於110年6月
    17日提起上訴（雖其誤向臺灣臺北地方法院提起上訴，仍以
    該日為準），經原審法院以其已逾上訴期間為由，於110年6
    月29日裁定駁回其上訴；嗣經被告提起抗告，由本院於110
    年9月22日110年度抗字第1123號裁定，以被告住所係位於彰
    化縣和美鎮「山犁里」，為彰化縣警察局和美分局「大霞派
    出所」管轄區域，非彰化縣警察局和美分局「和美派出所」
    轄區，而本件第一審判決正本是寄存於非被告住所轄區之「
    和美派出所」，其送達難謂合法為由，認原審以被告上訴已
    經逾期而裁定駁回上訴自有未合，被告之抗告為有理由，而
    將原裁定撤銷，並將全卷發還予原審法院辦理，嗣原審法院
    雖未再將第一審判決書另為合法送達而逕以被告上訴為由函
    送本院，惟依上揭刑事訴訟法第349條但書之規定，應認被
    告係於第一審判決書合法送達前提起上訴，核亦具有上訴之
    效力，其上訴應屬合法。
二、本案經本院審理結果，認第一審以被告共同犯刑法第321條
    第1項第3款、第2款、第1款之攜帶兇器踰越門窗牆垣侵入住
    宅竊盜罪，且依累犯規定加重其刑，量處有期徒刑10月，併
    諭知未扣案之犯罪所得新臺幣（下同）7千元沒收，於全部
    或一部不能沒收或不宜執行沒收時，追徵其價額。認事用法
    、量刑及沒收之諭知均無不當，應予維持，並引用第一審判
    決書記載之犯罪事實、證據及理由（如附件一）。
三、被告上訴意旨略以：
㈠、110年6月21日刑事上訴理由狀記載：時間追溯到94年間，被
    告居住處旁邊即是黃昏市場，有一天被告和友人於黃昏市場
    爭吵，旁邊的住戶即報案，沒多久來了二位警員，黃昏市場
    賣菜人員見員警到來就悄悄的溜走了，警員視查後，四處搜
    查搜出了一包毒品，被告及友人卻因此被帶回警局偵辦，也
    因此案被判刑入獄服刑，此案至今已有16年了，被告一直等
    不到賣菜中年人的一句道歉，就因此被告明察暗訪定要查證
    出他現今有無吸食毒品，才會趁半夜爬窗戶進屋內，樓上樓
    下巡視了一遍，當被告跟另一位被告陳建彰說察看完了，準
    備出去，說完，陳建彰又獨自跑上2樓，約略1分鐘後下樓，
    當下被告也未發覺陳建彰有竊取相機之行為，便叫他先爬出
    去，幾秒後「碰」發出一聲巨響，陳建彰從窗口處倒摔下來
    ，表情哀痛不已，被告趕緊扶助陳建彰快跑離開，被告回到
    住處才知道陳建彰竊取相機乙事云云。
㈡、110年9月23日刑事上訴理由狀記載：被告因18年前的一些老
    事未了（該案住宅之主人），因此想先趁夜入眠時，進住宅
    內查看事跡，本說好悄悄的進去，查看後悄悄的走，盡量不
    打擾到人，百般交代，此前去是要去查看，不要隨意動到他
    人東西，看完後，正要悄悄的走之際，陳建彰突然又跑上二
    樓，很快的又跑下來，被告便向陳建彰說，走，你先上去，
    就在被告轉身關門之際，忽然碰一聲，超大巨響，陳建彰從
    窗口處倒摔在地上，痛苦哀嚎的表情，定是痛，被告心急只
    顧著想快幫他頂上去，趕緊離開現場。被告今回想，當時看
    完後，正要悄悄的走之際，陳建彰又突然跑上2樓，很快速
    的又跑下來（跑上2樓竊取財物後，又快速跑下來），陳建
    彰竊取財物之行為，被告也是萬萬想不到；當要離開時，被
    告告知陳建彰先爬上去，眼看他快到窗口處了才一轉身關門
    之際，他又倒摔了下來，今想，陳建彰當時定是一手拿著相
    機，一手捉窗邊，才會失手倒摔下來，如果被告是要去竊取
    財物，定會相互配合待他到窗口處再接物品給他，怎可能讓
    他自己為帶走竊取來的物品，摔的一身是傷；離開現場回到
    被告住處時，陳建彰才拿出竊取的相機告知被告，當下，被
    告即痛罵陳建彰，此乃無用之物，當下每人都帶有手機在身
    上，手機拍照比相機方便，還有誰會帶著照相機在身邊，當
    下陳建彰說要把它丟掉，我說先留下它，凡走過必留下痕跡
    ，屆時失主要你還失物時，交還給物主，他才留下來放在機
    車置物處，隔一、二天，陳建彰來找被告說機車要還予他哥
    ，且當下和他前妻（現同居人）吵架，離家出走，相機沒處
    放，先暫時存放被告之友人住處，待要交還時，再取還失主
    ，沒想到才一、二天陳建彰就被警察拘捕，一時間說不出被
    告之友人姓名，才約略說是在被告那裡，因而讓檢警法官聯
    想被告為共犯；陳建彰至今尚欠被告10餘萬元，當回到被告
    住處時，陳建彰只說竊取照相機乙事，並未說竊取現金1萬3
    千元的事，約略過了一、二小時後，被告要準備南下工作，
    問陳建彰能否先還我7千元，是還我，並非分被告；被告仍
    是為了18年前的一件舊事未了，才會帶同陳建彰一同前去，
    趁夜探察，不料陳建彰會做出竊取財物之行為，綜觀以上實
    情，請變更法條改論處刑法第306條之侵入住宅罪云云。
四、本院查：
㈠、原審判決依憑被告供述、證人即共同被告陳建彰於警詢、偵
    查中及原審審理時之證述、證人即告訴人謝○○於警詢及偵查
    中之證述、被告2人行車動線圖、路口監視器畫面截圖、告
    訴人家中監視畫面截圖、告訴人住處現場照片、内政部警政
    署刑事警察局109年11月25日刑生字第1098022451號鑑定書
    等事證，認定被告有原判決犯罪事實欄所載之共同攜帶兇器
    踰越門窗牆垣侵入住宅竊盜犯行，並就被告否認犯罪所執辯
    解，如何不足採取，亦依卷內證據資料詳予指駁及說明。所
    為論述俱與卷證相符，亦無違反經驗法則或論理法則。
㈡、被告上訴雖猶飾詞否認犯罪，然被告上揭上訴意旨所陳述其
    侵入告訴人住處之理由即探查94年間陷害被告遭警查獲持有
    毒品而遭判刑入獄之「賣菜中年人」現今有無吸食毒品，惟
    核與其先前於警詢、偵訊時所辯稱：伊係要去告訴人住處找
    20幾年前認識之朋友「連登課」談事情等語不符；況被告於
    110年3月11日原審行準備程序時先係供述稱：「我不認罪。
    不是我做的，我們有一起去，但我不知道他會這麼做，我是
    要去找一個人連登課，我記得他以前住在那裡。」等語（見
    原審卷第89頁），顯然被告所欲找尋之人「連登課」並未居
    住該處，惟嗣又改供述稱：「我們進去的時候是一起進去的
    ，發現要找的人跟他老婆在睡覺，我看他們都在睡覺，不想
    吵醒他的家人，我們就要走了。」等語（見原審卷第90頁）
    ，謂其已找到「要找的人」，然因對方正在睡覺而未予吵醒
    ；被告於原審同日訊問中之供述既有先後截然不同之回答，
    其供述之真實性已殊值懷疑；綜觀被告於本案歷次之供述內
    容，顯見其一再更改辯詞，其意在卸責甚明；又依被告之臺
    灣高等法院被告前案紀錄表記載（見本院卷第51至77頁），
    其中與被告所述相近於94年間之前案紀錄中，雖有本院94年
    度上訴字第913號違反毒品危害防制條例案件（見本院卷第7
    9至83頁）及臺灣彰化地方法院95年度訴更字第3號違反毒品
    危害防制條例案件（見本院卷第85至92頁），然該兩案之犯
    罪事實均係被告連續施用第一級毒品海洛因遭查獲之犯行，
    核均非被告上訴意旨所述之遭陷害持有毒品而在黃昏市場遭
    警查獲之案件，由此益徵被告此部分上訴理由核與事實不符
    ，無足採信。又被告雖以其對共同被告陳建彰竊取財物乙情
    並不知悉，而僅承認有「無故侵入住宅」之犯行，然共同被
    告陳建彰已於警詢中供承案發當日係伊騎乘機車搭載被告隨
    機挑選目標行竊，並將所竊得款項分予被告7千元，伊與被
    告並無仇怨糾紛等語明確，且其所述亦核與卷內之行車動線
    圖、路口監視器畫面截圖、告訴人家中監視器畫面截圖等事
    證相符，而堪認其不利被告之共犯證述確有其他補強證據可
    資佐證，再衡以案發時之客觀情狀，被告與共犯陳建彰2人
    於凌晨2時許，刻意將騎乘之機車停放於距告訴人住家400公
    尺處（見原審卷第133及143頁），再步行前往告訴人住處，
    被告並戴口罩、手套及攜帶1支鉗子，自告訴人住家後方遮
    雨棚氣窗進入屋内，兩人嗣後又係跑步離開告訴人住處，顯
    與一般訪友之情形不相符合而有違常情，且共犯陳建彰於警
    詢時所述，係尚未聯絡上被告時所述，相較其於偵訊、原審
    審理時均係與被告一同開庭，為迴護被告或懼懾於被告而為
    之證詞，應以其警詢之證述可採，足認被告與共犯陳建彰就
    本件加重竊盜犯行確有事前之謀議，事中共同實施，事後亦
    有分贓之行為甚明。
五、綜上所述，被告上訴否認犯行，而以前揭辯解指摘原判決不
    當，惟其否認犯罪不足採信，俱如前述。是被告之上訴為無
    理由，應予駁回。
六、被告經本院合法傳喚，無正當之理由不到庭，爰不待其陳述
    逕行一造辯論而為判決。
據上論斷，應依刑事訴訟法第373條、第368條、第371條，判決
如主文。　　
本案經檢察官鍾孟杰提起公訴，檢察官施清火到庭執行職務。
中　　華　　民　　國　　110 　年　　12　　月　　30　　日
            刑事第二庭   審判長法　官　何  志  通
                               法　官  石  馨  文
                               法　官  許  月  馨 
以上正本證明與原本無異。
不得上訴。 
　　　　　　　　　　　　　　　                          書記官  李  妍  嬅 
　　　　　　　　　　　　　　　 
中　　華　　民　　國　　110 　年　　12　　月　　30　　日

附件一：臺灣彰化地方法院110年度易字第163號刑事判決